【裁判字號】    90,毒抗,139
【裁判日期】    900518
【裁判案由】    聲請觀察勒戒
【裁判全文】
臺灣高等法院高雄分院刑事裁定    九十年度毒抗字第一三九號
    抗告人
    即被告    甲○○
右抗告人因違反毒品危害防制條例案件，不服台灣高雄地方法院中華民國九十年四月
六日裁定（九十年度毒聲第二○九五號）提起抗告，本院裁定如左：
    主  文
抗告駁回。
    理  由
一、本件抗告意旨略以：當天警方出示搜索票所載對象係殷康妮（即案發地卡拉ＯＫ
    店負責人），不知何故警方將目標轉移至抗告人；又殷女房間床上之皮夾非抗告
    人甲○○所有，其內之毒品十二包係殷女串通警方陷害抗告人；又抗告人甲○○
    自小罹患氣喘，需服藥加以控制，八十九年一月廿五日返回澎湖探視母親，因天
    氣寒冷氣發作，乃連續服用氣喘藥「喘悅」藥品多日，此是案發所採尿液驗出安
    非他命成分所由來也，為此不服原裁定提起抗告云云。
二、原裁定以：被告甲○○前因施用第二級毒品安非他命案件，經法院裁定送觀察、
    勒戒後，認無繼續施用毒品之傾向，業經臺灣高雄地方法院檢察署檢察官於八十
    八年七月二十二日為不起訴處分確定，此有臺灣高雄地方法院檢察署八十八年度
    偵字第四九三九號、第一一七三四號檢察官不起訴處分書一紙在卷可稽；又被告
    甲○○於九十年一月二十九日經警查獲後而在同日十八時三十分許採集其尿液送
    高雄市立凱旋醫院檢驗之結果，呈現曾施用第二級毒品甲基安非他命之陽性反應
    ，有該醫院九十年二月二十三日高市凱醫檢字第０００三０號煙毒尿液檢驗成績
    書一紙在卷可稽，足見被告甲○○應有於經警查獲採尿時即九十年一月二十九日
    十八時三十分許起回溯二十四小時內止之某時（不含公權力拘束之時間），在不
    詳地點處施用第二級毒品安非他命之事實，被告甲○○於五年內再犯毒品危害防
    制條例第十條第二項之施用第二級毒品罪，依毒品危害防制條例第二十條第三項
    前段之規定，即應裁定將被告甲○○送勒戒處所觀察、勒戒等語。
三、經查抗告人甲○○於九十年一月二十九日經警查獲後而在同日十八時三十分許採
    集其尿液送高雄市立凱旋醫院檢驗之結果，呈現曾施用第二級毒品甲基安非他命
    之陽性反應，有該醫院九十年二月二十三日高市凱醫檢字第０００三０號煙毒尿
    液檢驗成績書一紙在卷可稽。又按部分成藥之服食，固可在尿液測試中產生偽陽
    性安非他命反應，但如用精密儀器分析，將可排除偽陽性之可能，而得到正確答
    案，目前最常用之確認方法為氣相層析質譜儀，以該儀器作藥物及其代謝產物之
    定性及定量分析，幾乎不會有偽陽性反應產生，此有行政院國軍退除役官兵輔導
    委員會台北榮民總醫院八十三年四月七日（83）北總內字第三０五函文意旨可參
    ，而本件前開驗尿結果認定，即係以ＧＣ／ＭＳ氣相層析／質譜儀法資為檢驗方
    法，依上開說明，應無錯誤之可能，且抗告人甲○○前曾有施用毒品惡習，本件
    查獲當時是否確曾服用上開藥品，還是嗣後抗辯才提出，並無証据証明。又本件
    只是將抗告人甲○○送觀察，觀察期間不長（一般約一星期左右即可判斷出有無
    繼續施用毒品傾向，若無施用毒品傾向即可出所），若抗告人甲○○無吸食毒品
    ，又何懼被觀察幾天﹖是原審依法裁定將抗告人甲○○送勒戒處所觀察、勒戒，
    經核並無不合，本件抗告意旨否認施用第二級毒品安非他命即拒絕被觀察，為無
    理由，應予駁回。
四、據上論結，依刑事訴訟法第四百十二條，裁定如主文。
中    華    民    國      九十      年       五       月     十八     日
            臺灣高等法院高雄分院刑事第八庭
                                  審判長法官  郭雅美
                                        法官  莊飛宗
                                        法官  張盛喜
右正本證明與原本無異。
不得再抗告。
                                      書記官  魏文常
中    華    民    國      九十      年       五       月     二十二   日
                                                                      Ｄ


司法院資訊處製作；財團法人民間司法改革基金會備份。
